【裁判字號】    89,易,2729
【裁判日期】    900109
【裁判案由】    違反商標法
【裁判全文】
臺灣臺北地方法院刑事判決                        八十九年度易字第二七二九號
    公  訴  人  臺灣臺北地方法院檢察署檢察官
    被      告  甲○○
右列被告因違反商標法案件，經檢察官提起公訴（八十九年度偵字第二０三七九號）
，本院判決如左：
    主  文
甲○○連續明知為意圖欺騙他人，於同一商品，使用近似於他人註冊商標之圖樣之商
品而販賣，處有期徒刑月；如易科罰金，以佰元折算壹日。
扣案仿冒附圖所示「HELLO KITTY」商標之行動電話吊飾陸拾陸個、面板貳個、套子
個均沒收。
    事  實
一、甲○○明知附圖所示商標（下稱「HELLO  KITTY」商標），業據日商．三麗鷗股
    份有限公司（下稱三麗鷗公司）向前經濟部中央標準局（現改制為智慧財產局）
    申請核准註冊，取得第一五八一五九號商標專用權，專用於電視機、電唱機、收
    音機、錄音機、無線電機器材、通訊器材等及其零件及其他應屬於本類之一切商
    品，現仍在專用期間，且明知不詳姓名年籍之成年女子販賣之行動電話吊飾、面
    板、套子等為意圖欺騙他人，於同一商品，使用近似於上開註冊商標之圖樣之商
    品，竟意圖欺騙他人，基於販賣營利之概括犯意，於民國八十九年六月間，在上
    址購入上開仿冒行動電話吊飾、面板、套子一批後，陳列於臺北市○○○路四一
    三號決策企業有限公司內加價求售，連續販賣予不特定顧客，賺取差價牟利。迄
    八十九年七月二十一日下午五時許，為警在上址查獲，並扣得仿冒「HELLO
    KITTY」商標之行動電話吊飾六十六個、面板二個、套子三個（贓證物品清單載
    為大哥大吊飾六十六個、大哥大外盒五個）。
二、案經臺北市政府警察局中山分局報請臺灣臺北地方法院檢察署檢察官偵查起訴。
    理  由
一、訊據被告甲○○坦承在右揭時地販賣標示「HELLO  KITTY」商標之行動電話吊飾
    、面板、套子，惟否認有違反商標法之犯行，辯稱：伊無法分辨真品與仿品，不
    知販賣之行動電話吊飾、面板、套子係仿冒商品，亦不知販賣仿冒商品係違法行
    為云云。惟查：右揭事實，業據告訴人三麗鷗公司指訴綦詳；附圖所示「HELLO
    KITTY」圖樣係告訴人向前經濟部中央標準局申請核准註冊，取得第一五八一五
    九號商標專用權，專用於電視機、電唱機、收音機、錄音機、無線電機器材、通
    訊器材等及其零件及其他應屬於本類之一切商品，現仍在專用期間，亦有卷附之
    商標註冊證一紙可稽；被告購入之行動電話吊飾、面板、套子均標示近似於告訴
    人該商標之圖樣，惟並未附具告訴人之吊牌標示、授權標示、防仿冒標籤、使用
    說明等，確係仿冒商品無訛，亦有鑑定報告書一紙存卷可憑；而「HELLO  KITTY
    」商標為知名商標，廣見於各類廣告媒體，係相關大眾所共知之商標，被告僅以
    數十元至一百元之價格販入行動電話吊飾、面板、套子，與真品價格相差至為懸
    殊，且決策企業有限公司內亦陳列販賣為數不少之「HELLO KITTY」行動電話吊
    飾真品，二者進價賣價及外觀標示顯然有異，被告以販賣行動電話及其週邊產品
    為業，焉有可能不知所販賣之扣案物為仿冒商品，其上開所辯，要係圖卸之詞，
    委無可採；此外，復有扣案物、查獲現場照片八幀、實施查察紀錄表一紙在卷可
    資佐證。又不得因不知法律而免除刑事責任，刑法第十六條定有明文，被告既明
    知陳列於決策企業有限公司內之行動電話吊飾、面板、套子等為仿冒商品，猶加
    以販賣，即不得執詞不諳法律而免除其刑事責任。本件事證已臻明確，被告犯行
    堪以認定，應依法論科。
二、被告明知係意圖欺騙他人，於同一商品，使用近似於三麗鷗公司上開註冊商標之
    圖樣之商品，猶加以販賣，核其所為，係犯商標法第六十三條販賣仿冒商標商品
    罪。其意圖販賣而陳列仿冒商標商品之低度行為，為販賣仿冒商標商品之高度行
    為所吸收，不另論罪。被告先後多次販賣仿冒商標商品行為，時間緊接，方法相
    同，觸犯構成要件相同之罪名，顯係基於概括犯意反覆為之，為連續犯，應依刑
    法第五十六條規定，以一罪論，並加重其刑。爰審酌被告犯罪後猶飾詞圖卸，未
    能坦承犯行，貪圖小利，販賣仿冒商品影響真正商標權所表彰之品質及商譽，造
    成商標專用權人之損失，妨礙社會交易秩序，且所為損害我國國際名譽，並酌量
    販賣仿冒商標商品之數量、暨其生活狀況、品行、智識程度及犯罪之動機、目的
    、手段等一切情狀，量處如主文所示之刑，並諭知易科罰金之折算標準。扣案仿
    冒「HELLO  KITTY」商標之行動電話吊飾六十六個、面板二個、套子三個，為被
    告販賣之仿冒商標商品，均應依商標法第六十四條之規定，宣告沒收。
據上論斷，應依刑事訴訟法第二百九十九條第一項前段，商標法第六十三條、第六十
四條，刑法第十一條前段、第五十六條、第四十一條，罰金罰鍰提高標準條例第二條
，判決如主文。
本案經檢察官曾益盛到庭執行職務
中      華      民      國    九十      年      一      月      九      日
                                    臺灣臺北地方法院智慧財產法庭
            法  官  吳靜怡
右正本證明與原本無異。
如不服本判決，應於判決送達後十日內，向本院提出上訴狀。
                                        書記官  李春松
中      華      民      國    九十      年      一      月     十五     日
附錄本案論罪科刑法條全文：
商標法第六十三條
明知為前條商品而販賣、意圖販賣而陳列、輸出或輸入者，處一年以下有期徒刑、拘
役或科或併科新臺幣五萬元以下罰金。


司法院資訊處製作；財團法人民間司法改革基金會備份。
